【裁判字號】    90,訴,4624
【裁判日期】    901218
【裁判案由】    清償債務
【裁判全文】
臺灣臺北地方法院民事判決  九十年度訴字第四六二四號
    原      告  九和汽車股份有限公司
    法定代理人  孫照臨
    訴訟代理人  丁○○
                辛○○
    法定代理人  丙○○
    被      告  己○○
                乙○○
                庚○○
                甲○○
                戊○○
右當事人間請求清償債務事件，本院判決如左：
    主    文
被告漢技資訊股份有限公司應給付原告新台幣壹佰伍拾萬貳仟捌佰陸拾元，及自民國
九十年九月一日起至清償日止，按年息百分之五計算之利息。
原告其餘之訴駁回。
訴訟費用由被告漢技資訊股份有限公司負擔。
本判決第一項於原告以新台幣伍拾萬元供擔保後得假執行。
原告其餘假執行之聲請駁回。
    事    實
甲、原告方面：
  壹、聲明：
    一、被告漢技資訊股份有限公司（下稱漢技公司）應給付原告新台幣（下同）一
        百五十萬二千八百六十元，及自民國九十年九月一日起至清償日止，按年息
        百分之五計算之利息；暨其中十八萬四千二百七十八元，及自九十年九月一
        日起至清償日止，按年息百分之五計算之利息部分，由被告己○○連帶給付
        ；其中二十六萬零八百八十九元，及自九十年九月一日起至清償日止，按年
        息百分之五計算之利息部分，由被告乙○○連帶給付；其中十九萬四千一百
        五十四元，及自九十年九月一日起至清償日止，按年息百分之五計算之利息
        部分，由被告庚○○連帶給付；其中二十二萬一千八百十九元，及自九十年
        九月一日起至清償日止，按年息百分之五計算之利息部分，由被告甲○○連
        帶給付；其中十七萬四千二百四十六元，及自九十年九月一日起至清償日止
        ，按年息百分之五計算之利息部分，由被告戊○○連帶給付。
    二、請依聲請宣告假執行。
  貳、陳述：
    一、被告漢技公司自九十年一月十八日起，陸續向原告承租小貨車共八輛，其中
        七輛新車租期各為三年，一輛中古車租期十天，詎被告漢技公司自九十年五
        月九日起即未依約履行給付租金，屢經催討均藉故拖延，依兩造所訂合約第
        捌條第一項、第二項第一款約定，被告除應給付遲延租金外，並應賠償剩餘
        未到期租金總額百分之二十一或百分之二十五之違約金，詳述如後：
      (一)牌照8D-6283車輛，租期自九十年一月十八日起至九十三年一月十七日止，
        租金每月一萬六千四百八十五於，遲延給付租金自九十年五月十八日起至九
        十年八月八日止，計二個月又二十一日，共計四萬四千一百三十七元，未到
        租期違約金二十九個月又九日計十萬一千四百三十二元，車輛修理費八萬六
        千五百二十元，違規罰鍰九千三百元，合計二十四萬一千三百八十九元。
      (二)牌照9D-4376車輛，租期自九十年二月二十二日起至九十三年二月二十一日
        止，租金每月一萬六千四百八十五元，遲延給付租金自九十年五月二十二日
        起至九十年六月二十二日止計一個月，共一萬六千四百八十五元，未到租期
        違約金三十二個月計十三萬一千八百八十元，車輛修理費五萬零七百二十元
        ，違規罰鍰一萬六千五百元，合計二十一萬五千五百八十五元。
      (三)牌照9D-6641車輛，租期自九十年三月九日起至九十三年三月八日止，租金
        每月一萬六千四百八十五元，遲延給付租金自九十年五月九日起至九十年八
        月二十二日止計三個月又十二日，共五萬六千三百六十八元，未到租期違約
        金三十個月又十八日計十二萬六千一百十元，違規罰鍰一千八百元，合計十
        八萬四千二百七十八元，此部分以被告己○○為連帶保證人，應由其負連帶
        清償責任。
      (四)牌照9B-9420車輛，租期自九十年三月二十二日起至九十三年三月二十一日
        止，租金每月一萬六千四百八十五元，遲延給付租金自九十年五月二十二日
        起至九十年八月九日止計二個月又十八日，共四萬二千五百四十二元，未到
        租期違約金三十一個月又十二天，計十二萬九千四百零七元，車輛修理費六
        萬八千二百四十元，違規罰鍰二萬零七百元，合計二十六萬零八百八十九元
        ，此部分以被告乙○○為連帶保證人，應由其負連帶清償責任。
      (五)牌照9B-9421車輛，租期自九十年三月二十二日起至九十三年三月二十一日
        止，租金每月一萬六千四百八十五元，遲延給付租金自九十年五月二十二日
        起至九十年八月八日止計二個月又十七日，共四萬二千零十元，未到租期違
        約金三十一個月又十三日計十二萬九千五百四十四元，車輛修理費二萬二千
        元，違規罰鍰六百元，合計十九萬四千一百五十四元，此部分以被告庚○○
        為連帶保證人，應由其負連帶清償責任。
      (六)牌照2C-1383車輛，租期自九十年三月二十八日起至九十三年三月二十七日
        止，租金每月一萬六千四百八十五元，遲延給付租金自九十年五月二十八日
        起至九十年八月六日止計二個月又九日，共三萬七千七百五十六元，未得租
        金違約金三十一個月又二十一日計十三萬零六百四十三元，車輛修理費四萬
        四千零二十元，違規罰鍰九千四百元，合計二十二萬一千八百十九元，此部
        分以被告甲○○為連帶保證人，應由其負連帶清償責任。
      (七)牌照2C-1387車輛，租期自九十年三月二十八日起至九十三年三月二十七日
        止，租金每月一萬五千九百六十元，遲延給付租金自九十年五月二十八日起
        至九十年八月二十二日止計二個月又二十五日，共四萬四千七百九十一元，
        未到租期違約金三十一個月又五日計十二萬四千三百五十五元，違規罰鍰五
        千一百元，合計十七萬四千二百四十六元，此部分以被告戊○○為連帶保證
        人，應由其負連帶清償責任。
      (八)牌照6A-0297車輛，租期自九十年四月七日起至九十年四月十六日止，租金
        每日一千零五十元，遲延給付租金自九十年四月七日起至九十年四月十六日
        止計十日，共一萬零五百元。
    二、被告漢技公司合計應給付原告一百五十萬二千八百六十元及自九十年九月一
        日起至清償日止，按年息百分之五計算之利息，其餘被告各按合約內容金額
        負連帶清償責任及自九十年九月一日起至清償日止，按年息百分之五計算之
        利息。為此依兩造所訂合約訴請被告給付如聲明所示。
  參、證據：提出小客出租賃契約影本七件、交車單影本一件、修車費估價單影本五
      件、違規罰單影本四十四件為證。
乙、被告方面：
  壹、被告漢技公司部分：未於言詞辯論期日到場，亦未提出準備書狀作何聲明或陳
      述。
  貳、被告己○○、乙○○、庚○○、甲○○、戊○○部分：
    一、聲明：駁回原告之訴。
    二、陳述：被告因與訴外人南島蔬果網路行銷股份有限公司訂立加盟契約，而由
        該公司配與系爭承租車輛，惟原告聲稱以被告資格尚不能租車，故以被告漢
        技公司為系爭車輛之承租人，但因被告使用系爭車輛，必須擔保車輛，否則
        無法交車由被告使用，被告不疑才於原告提出之租賃契約保證人欄簽名，實
        則被告並無與原告訂立保證契約或連帶保證契約之意思，簽名擔任保證人係
        表明被告有保管責任而已。且系爭車輛均已交回，原告向被告請求連帶清償
        ，並無理由。
    理    由
一、依兩造所訂小客車租賃契約第十一條約定，本件由兩造合意以本院為第一審管轄
    法院，合先敘明。
二、被告漢技公司未於言詞辯論期日到場，核無民事訴訟法第三百八十六條各款所列
    情形，爰依原告之聲請，由其一造辯論而為判決。
三、原告主張被告漢技公司自九十年一月十八日起，陸續向原告承租小貨車共八輛，
    嗣被告漢技公司自九十年五月九日起即未給付租金，依兩造所訂租賃契約約定，
    被告漢技公司除應給付遲延租金外，並應按未到期數，分別賠償剩餘未到期租金
    總額百分之二十一或百分之二十五之違約金、修車費、代繳罰鍰，經依上開約定
    核算，被告漢技公司合計應給付原告一百五十萬二千八百六十元及自九十年九月
    一日起至清償日止，按年息百分之五計算之利息等情，業據其提出與所述相符之
    小客出租賃契約、交車單、修車費估價單、違規罰單等件為證，被告漢技公司經
    合法通知未到庭亦未提出書狀對原告主張之事實表示爭執，此部分原告主張之事
    實，堪信為真正。則原告依兩造所訂小客車租賃契約約定，請求漢技公司給付所
    欠金額，即無不合。
四、至於原告主張與被告己○○、乙○○、庚○○、甲○○、戊○○分別訂立保證契
    約，由被告己○○、乙○○、庚○○、甲○○、戊○○各就其所使用之系爭車輛
    部分，擔任被告漢技公司之連帶保證人一節，則為各該被告所否認，並辯以其因
    與訴外人南島蔬果網路行銷股份有限公司訂立加盟契約，而由該公司配與系爭承
    租車輛，惟原告聲稱以被告資格尚不能租車，故以被告漢技公司為系爭車輛之承
    租人，但因被告使用系爭車輛，必須擔保車輛，否則無法交車由被告使用，被告
    不疑才於原告提出之租賃契約保證人欄簽名，實則被告並無與原告訂立保證契約
    或連帶保證契約之意思，簽名擔任保證人僅係表明被告有保管責任等語。經查，
    原告所提出之租賃契約書固分別經上開被告自認有於保證人欄位上簽名，惟遍查
    全契約條文，並無約定簽名於保證人欄之被告，究應負何種契約責任，此情亦為
    原告所自承。原告復未能舉證證明與上開被告有就被告漢技公司不履行負欠原告
    債務時，即由上開被告連帶負清償責任有所合意，則原告逕謂上開被告均為漢技
    公司連帶保證人責任，應就漢技公司負欠原告之本件債務負連帶清償責任云云，
    即非有據。
五、綜上所述，原告請求被告漢技公司給付遲延租金、違約金、修車費、代繳罰鍰暨
    其利息，雖無不合，惟請求被告己○○、乙○○、庚○○、甲○○、戊○○分別
    按其聲明所示之金額與被告漢技公司負連帶清償責任，則屬無據。
六、從而原告請求被告漢技公司給付一百五十萬二千八百六十元，及自九十年九月一
    日起至清償日止，按年息百分之五計算之利息部分，為有理由，應予准許；逾此
    部分之請求，為無理由，應予駁回。
七、原告陳明願供擔保，聲請宣告假執行，經核其勝訴部份，合於法律規定，爰酌定
    相當之擔保金額宣告之；其餘假執行之聲請，因該部份訴之駁回而失所依據，應
    予駁回。
據上論結，原告之訴為一部有理由，一部無理由，依民事訴訟法第三百八十五條第一
項前段、第七十九條但書、第八十五條第一項但書、第三百九十條第二項，判決如主
文。
中      華      民      國      九十    年     十二     月     十八     日
                                      民事第六庭  法  官  黃明發
右正本證明與原本無異
如對本判決上訴，須於判決送達後廿日內向本院提出上訴狀
中      華      民      國      九十    年      十二    月     十九     日
                                              法院書記官  謝梅琴


司法院資訊處製作；財團法人民間司法改革基金會備份。
